【裁判字號】    92,交聲,976
【裁判日期】    920707
【裁判案由】    交管條例聲異
【裁判全文】
臺灣板橋地方法院交通事件裁定                    九十二年度交聲字第九七六號
    原處分機關  交通部公路總局臺北區監理所
    異  議  人  甲○○
    即受處分人
右列受處分人因違反道路交通管理處罰條例案件，對於原處分機關於九十二年四月二
十二日所為之處分（原處分案號：北監自裁字裁四○－ＣＧ0000000號），聲
明異議，本院裁定如左：
    主  文
原處分撤銷。
甲○○汽車駕駛人，行車速度，超過規定之最高時速，處罰鍰新臺幣貳仟肆佰元，並
記違規點數壹點。
    理  由
一、按「行車速度，依標誌或標線之規定，無標誌或標線者，在市區道路，時速不得
    超過五十公里」；又「汽車駕駛人，行車速度，超過規定之最高時速，處新臺幣
    一千兩百元以上二千四百元以下罰鍰」、「汽車駕駛人違反第四十條第一項規定
    者，除依原條款處罰鍰外，並予記違規點數一點」，道路交通安全規則第九十三
    條第一項第三款前段及道路交通管理處罰條例第四十條第一項前段、第六十三條
    第一項第一款分別定有規定。次按「違反道路交通管理事件，行為人不依規定自
    動繳納罰鍰，或不依通知期限到案，處罰機關逕行裁決者，得不宣示」，違反道
    路交通管理事件統一裁罰基準及處理細則第四十五條第二項本文亦定有明文。
二、原處分意旨略以：臺北縣政府警察局交通隊執勤員警，於民國（下同）九十年十
    二月三十日下午一時四十二分，在臺北縣重陽橋頭（三重端）處，查獲本件異議
    人即受處分人甲○○所有之車牌號碼為ＨＢ－六八八六號自用小客車，有違反道
    路交通管理處罰條例第四十條第一項「行車限速五十公里，經測速時速七十三公
    里，超速二十三公里，滿二十公里」之事實，遂以通知單逕行舉發。異議人以未
    收到裁決書實不應逕處最高罰鍰及前後兩張照片與前車之距離皆相同，舉發有誤
    云云置辯，求為撤銷原裁罰處分。
三、經查：本件依證人即臺北縣政府警察局交通隊員警乙○○到院結證稱：「（問：
    這張紅單有無送達？）關於每張紅單都有送達，他有提申訴，他總共在我們轄區
    違規四次，庭呈縣政府書函。」、「（問：依採證相片為何是異議人超速？）我
    們是依微電腦自動測速器配合埋在路面的感應線圈儀器來測速，依據照片第一張
    所示前面車輛已經離開感應線圈之外，並沒有違規，採證照片第二行的〝１〞代
    表第一車道的第一車輛違規為連續拍攝兩張，第一張是顯示車道，他壓過感應線
    圈，第二張顯示車速，照片中他時速是七十三公里，絕非選擇性辦案」等語（見
    本院九十二年七月三日訊問筆錄）。據臺北縣政府警察局函稱：查本微電腦自動
    測速照相儀器係違規車輛駛壓過感應圈始能啟動拍攝第一、二張照片，並被微電
    腦測出時速為七十三公里（依據採證照片，正上方黑框內數據，上一行違規時間
    、年、月、日、時、分，中欄左邊為車道別，一表示內側車道、二表示中線車道
    、三表示外車道，及第一張與第二張拍攝差零點八秒，中欄右邊為感應圈之距離
    二○○ＣＭ，下欄左邊為案件流水號，本案為二七八件，右邊第一張顯示○一八
    五號為拍攝地點代號，第二張顯示Ｖ＝七三為時七十三公里），此有該局九十二
    年六月二十四日北警交字第○九二○○五六七五○號函影本乙紙在卷可參，是該
    微電腦自動測速照相儀器乃一科學儀器，即無可能如異議人所疑慮之可能為錯誤
    舉發之情，綜此，異議人空言辯稱可能舉發有誤云云，顯非可採。又裁決機關依
    首開法條，逕行裁決，按違反道路交通管理事件統一裁罰基準表所規定，駕駛人
    行車速度，超過規定之最高時速二十公里以上，而其逾越應到案期限三十日以上
    ，逕行裁決處罰者，處罰鍰二千四百元，是異議人辯稱其未收到裁決書，不應處
    最高罰鍰云云，顯屬誤會。是異議人於上揭時地違規行駛之事實，應堪認定。
四、綜上所述，原處分機關依道路交通管理處罰條例第四十條第一項規定處最高二千
    四百元罰鍰罰鍰原無違誤，但依道路交通管理處罰條例第六十三條第一項第一款
    ，汽車駕駛人違反第四十條第一項規定者，除依原條款處罰鍰外，並予記違規點
    數一點，如主文所示，以資適法。
據上論斷，應依道路交通案件處理辦法第二十條，裁定如主文。
中      華      民      國    九十二    年      七      月      七    日
                              臺灣板橋地方法院交通法庭
                                  法  官   胡  堅  勤
右正本證明與原本無異
如不服本裁定應於送達後五日內向本院提出抗告狀
                                  書記官   吳  詩  琳
中      華      民      國    九十二    年      七      月      九      日


司法院資訊處製作；財團法人民間司法改革基金會備份。
